# 股权出资

提问人：z239239 时间：2015-05-16 09:40:09
请教陈版及各位大侠！
A公司持有B公司及C公司100%股权，现A公司以持有B公司30%的股权向C公司增资。增资时，B公司的股权是否必须经过评估？C公司取得股权时可否按照账面价值核算？
个人理解：从法律上看，目前股权投资登记管理办法已废止，新的注册登记办法中未明确。从会计核算看，虽然此情况不构成同一控制下企业合并，但是可否参照相关原则进行处理。

回答人：chenyiwei
《公司法》仍然保留了非货币财产出资需经过评估的规定，所以是需要经过评估的。该交易对C而言不构成企业合并，因此应作为企业合并以外的其他原因取得的长期股权投资，按投入日的公允价值为基础进行初始计量。